【裁判字號】    89,易,3791
【裁判日期】    891113
【裁判案由】    贓物
【裁判全文】
臺灣板橋地方法院刑事判決                        八十九年度易字第三七九一號
    公  訴  人  臺灣板橋地方法院檢察署檢察官
    被      告  甲○○
右列被告因贓物案件，經檢察官提起公訴（八十九年度偵字第二三六八號），本院判
決如左：
    主  文
甲○○收受贓物，處拘役伍拾日，如易科罰金，以佰元折算壹日。
    事  實
一、甲○○明知真實姓名年籍不詳自稱「陳滿達」之男子所持有之引擎號碼４ＴＦ－
    ０３１１９３號（車牌號碼登記為ＧＧＺ－３４５號）機車車身、懸掛牌照ＭＭ
    Ｏ－１１１號車牌之機車一輛，均係來歷不明之贓物（按前開引擎號碼４ＴＦ－
    ０３１１９３號、車牌號碼為ＧＧＺ－３４５號之機車，係吳哲宇所有，於八十
    八年十二月五日二時許，在台北縣新莊市○○街附近失竊之車輛；該牌照ＭＭＯ
    －１１１號車牌二面，為乙○○所有，於八十八年十二月二十九日十八時許，在
    台北縣烏來鄉碧潭風景區失竊），仍於八十九年一月三日十五時許，在台北縣新
    莊市○○路附近，向該「陳滿達」者收受該機車供己使用。嗣於八十九年一月二
    十二日十七時許，甲○○騎乘前開機車，途經台北縣新莊市○○路六十九號前，
    為警查獲。
二、案經台北縣警察局新莊分局報請臺灣板橋地方法院檢察署檢察官偵查起訴。
    理  由
一、訊據被告甲○○固坦承其於前揭時地向「陳滿達」借用收受上開機車供己騎用等
    情不諱，惟矢口否認有收受贓物之犯行，辯稱：伊不知該機車、車牌是他人失竊
    贓車云云。然查：(一)、引擎號碼４ＴＦ－０３１１９３號、車牌號碼為ＧＧＺ－
    ３４５號之機車，係為被害人吳哲宇所有，於八十八年十二月五日二時許，在台
    北縣新莊市○○街附近失竊；及牌照ＭＭＯ－１１１號車牌二面，為被害人乙○
    ○所有，於八十八年十二月二十九日十八時許，在台北縣烏來鄉碧潭風景區失竊
    等情，業據被害人吳哲宇之母丙○○、被害人乙○○於警訊時指述綦詳（見偵查
    卷第七、八頁），並有贓物認領保管單二紙及車輛竊盜、車牌失竊資料個別查詢
    報表－查詢認可資料各二紙在卷可稽，是該機車車身、車牌，均屬失竊之贓物，
    已無庸置疑；(二)、被告雖辯稱：該「陳滿達」係住在台北縣新莊市○○路一五七
    號五樓云云，惟經本院向台北縣新莊市戶政事務所查詢結果，該新莊市並無「台
    北縣新莊市○○路一五七號五樓」之門牌地址，此有該戶政事務所八十九年十月
    十七日八九北縣莊戶字第一五八０二號函一紙在卷足憑，是被告此部分之辯解，
    顯不足採信。(三)、再者，被告甲○○與「陳滿達」只是認識二、三個月，見過三
    、四次面，是在泡沫紅茶店認識的，並不很熟，當天借用該機車係因「陳滿達」
    要下南部工作，見被告無機車，才將機車借予被告找工作用，及被告於收受該機
    車時並未向「陳滿達」者索取該機車行車執照或合法來源證明資料，被告無法聯
    絡到「陳滿達」，且迄今「陳滿達」仍未與被告聯絡等情，業據被告於警訊及偵
    審中供明在卷；且按借用機車，為避免機車來源之不正當性，一般人必會要求行
    車執照或其他車籍資料一併交付，以免騎用來路不明之機車，此為眾所週知之事
    實，被告自難委為不知。綜上觀之，被告既與「陳滿達」者並非熟識，足見其等
    二人交情非深，且被告無從聯絡到「陳滿達」，迄今「陳滿達」仍未與被告聯絡
    ，此等由被告長期持續占有使用，反由他人（即車主）繳交稅、費甚或罰款之舉
    ，顯然異於常情；況被告自「陳滿達」收受該機車時，又未向「陳滿達」索取該
    車之行車執照或問明機車來源，復非一時之借用即還，而係騎乘至八十九年一月
    二十二日十七時許，始為警在上開地點查獲，此亦與一般借用機車之常情有違，
    更遑論被告係向並非熟識、無何交情之「陳滿達」借用？此益徵被告收受該機車
    時，應係明知該機車係屬來源不明之贓車無疑。從而，被告前開所辯不知該機車
    係贓車乙節，均與常情有違，顯係卸責之詞，委難採信。事證明確，被告犯行堪
    予認定。
二、核被告甲○○所為，係犯刑法第三百四十九條第一項之收受贓物罪。爰審酌被告
    犯罪之動機、目的、手段，犯罪所生之損害，及犯罪後之態度等一切情狀，量處
    如主文所示之刑，並諭知易科罰金之折算標準，以示懲儆。
據上論斷，應依刑事訴訟法第二百九十九條第一項前段，刑法第三百四十九條第一項
、第四十一條，罰金罰鍰提高標準條例第一條前段、第二條，判決如主文。
本案經檢察官陳銘祥到庭執行職務
中      華      民      國      八十九      年    十一    月    十三    日
                                      臺灣板橋地方法院刑事第四庭
                                          法  官  劉  大  衛
右正本證明與原本無異。
如不服本判決，應於送達後十日內向本院提出上訴狀
                                          書記官  蕭  興  南
中      華      民      國      八十九      年    十一    月    十七    日
附錄本案論罪科刑法條全文：
刑法第三百四十九條
收受贓物者，處三年以下有期徒刑、拘役或五百元以下罰金。
搬運、寄藏、故買贓物或為牙保者，處五年以下有期徒刑、拘役或科或併科一千元以
下罰金。
因贓物變得之財物，以贓物論。


司法院資訊處製作；財團法人民間司法改革基金會備份。
